最高法院刑事判決                              八十六年度台上字第六○五八號
    上  訴  人  甲○○
右上訴人因違反森林法案件，不服台灣高等法院中華民國八十五年十月廿四日第二審
判決（八十五年度上訴字第三八二五號，起訴案號：台灣士林地方法院檢察署八十四
年度偵字第六二八一號），提起上訴，本院判決如左：
    主  文
上訴駁回。
    理  由
按刑事訴訟法第三百七十七條規定，上訴於第三審法院，非以判決違背法令為理由，
不得為之。是提起第三審上訴，應以原判決違背法令為理由，係屬法定要件。如果上
訴理由狀並未依據卷內訴訟資料，具體指摘原判決不適用何種法則或如何適用不當，
或所指摘原判決違法情事，顯與法律規定得為第三審上訴理由之違法情形，不相適合
時，均應認其上訴為違背法律上之程式，予以駁回。本件上訴意旨略稱：(1)證人張勝
賢稱：「我有看見有人被砸到，送下山時，被告送他去醫院」、「施工前，為安全才
作擋土牆」，上訴人係出自為大眾安全著想而設置駁崁及水泥擋土牆，自無為個人任
何利益。(2)原判決附圖所示之Ａ、Ｂ、Ｃ、Ｄ、Ｅ及Ｇ各項地上物，早在上訴人主持
前即已存在，何火土先生於民國七十九年擴建時即有，非上訴人事後增建或擴建，原
判決遽處上訴人罪刑，自屬違法等語。
經查原判決依憑上訴人供承：「未經許自僱工在保安林地上設置駁崁、神像、水池
、花台、石碑等工作物，證人張復國、顏深賢之指證，以及台北市政府建設局函、勘
驗筆錄、現場相片、土地複丈成果圖、土地登記簿謄本附卷等證據，認定上訴人連續
於他人保安林內，自墾植及設置工作物之事實。而以上訴人所辯：伊係因宗教信仰
始建該工作物，不知會觸犯法令，且為防止土石崩落建駁崁，該處並無森林存在，未
破壞森林，並無森林法及水土保持法之適用云云，不足採信，已在理由中，詳予說明
。雖對張勝賢之證言，未說明取捨之意見不無理由不備。查巡山員張復國於第一審法
院稱：「僱工興建前，我去查報，並未發現他所說之事（土石崩落）」，張勝賢之證
言縱令斟酌，顯然於上訴人論罪科刑之判決結果無影響，依刑事訴訟法第三百八十條
規定，尚難認為適法之第三審上訴理由，上訴意旨否認犯罪，對原審採證認事漫然指
摘，要屬事實上之爭執，核與首揭法定要件不符。其上訴違背法律上之程式，應予駁
回。
據上論結，應依刑事訴訟法第三百九十五條前段，判決如主文。
中      華      民      國    八十六    年      十      月     十五     日
                              最高法院刑事第四庭
                                  審判長法官  莊  來  成
                                        法官  曾  有  田
                                        法官  王  德  雲
                                        法官  謝  俊  雄
                                        法官  林  永  茂
      右正本證明與原本無異
                                              書  記  官
中      華      民      國    八十六    年      十      月    二十一    日
